臺灣高等法院臺中分院刑事判決　　　　　　　民國九十三年度上訴字第一八五一號
　　上　訴　人　臺灣南投地方法院檢察署檢察官
　　被　　　告　乙○○
右上訴人因被告毒品危害防制條例案件，不服臺灣南投地方法院中華民國九十三年十
月十三日第一審判決（民國九十三年度度訴字第五五三號，起訴案號：臺灣南投地方
法院檢察署民國九十三年度毒偵字第六八九、九二八號、併辦案號：九十三年度毒偵
字第一四一四號），提起上訴，本院判決如左：
    主      文
原判決撤銷。
乙○○連續施用第一級毒品，累犯，處有期徒刑壹年。扣案之注射針筒壹支、海洛因
殘渣袋壹個、海洛因殘渣勺子壹支，均沒收；又連續施用第二級毒品，累犯，處有期
徒刑柒月。主刑部分應執行有期徒刑壹年伍月。
    事      實
一、乙○○曾因施用第一級、第二級毒品案件，經台灣南投地方法院判處有期徒刑七
    月、四月，應執行有期徒刑十月確定，九十二年四月六日執行完畢。又因施用毒
    品案件，經同院裁定送觀察勒戒後，認有繼續施用毒品傾向，再經同院裁定令入
    戒治處所施以強制戒治，於八十九年五月十三日停止戒治付保護管束期滿未經撤
    銷，而由台灣南投地方法院檢察署檢察官於同年月十九日，以八十九年度戒毒偵
    字第一八一號為不起訴處分確定後，再因施用毒品案件經裁定施以強制戒治，嗣
    於九十一年六月二十日執行完畢，詎乙○○仍未能戒絕毒癮，復基於施用第一級
    毒品之概括犯意，自九十三年一月間某日起，至同年七月十三日止，及同年八月
    九日回溯九十六小時內某時點在臺中市及南投縣南投市○○路附近學校等處，以
    將海洛因摻在香菸中或以針筒注射之方式，連續施用第一級毒品海洛因多次；又
    另行起意基於施用第二級毒品之概括犯意，於九十三年七月十三日，及同年八月
    九日回溯九十六小時內某時點，在南投縣南投市○○路附近，施用第二級毒品安
    非他命各一次，分別為警查獲，並扣得施用海洛因之注射針筒及塑膠吸管勺子各
    一支、包裝海洛因空袋一個。
二、案經南投縣政府警察局南投分局、草屯分局報請臺灣南投地方法院檢察署檢察官
    偵查起訴及移送併辦。
    理      由
一、右揭犯罪事實，業據被告乙○○於偵審中供認不諱，且其尿液分別於九十三年六
    月二十六日一時三十分許，同年七月十四日及八月九日為警採送檢驗，結果呈嗎
    啡及甲基安非他命陽性反應，此有南投縣政府衛生局九十三年七月二十日投衛局
    檢字第○九三○○一一六○三號、同年八月六日投衛局檢字第○九三○○一二七
    一二號尿液檢驗單各一份及詮昕科技股份有限公司九十三年九月二日濫用藥物尿
    液檢驗報告一份在卷可參，復有注射針筒、塑膠吸管勺子及海洛因毒品空袋等扣
    案可資佐證，足認被告於前揭時、地必有施用第一級及第二級毒品之犯行。又被
    告前因施用毒品案件，曾接受觀察、勒戒及強制戒治，最後一次於九十年六月二
    十執行強制戒治完畢，有不起訴處分書、刑案資料查註紀錄表、法務部全國檢察
    官線上查詢刑案人犯在監所最新資料報表附卷可稽，本件事證明確，被告犯嫌堪
    予認定。
二、核被告乙○○所為，係違反毒品危害防制條例第十條第一項、第二項之施用第一
    級及第二級毒品罪。被告施用海洛因、安非他命前，非法持有海洛因、安非他命
    之低度行為為施用海洛因、安非他命之高度行為所吸收，均不另論罪。被告先後
    多次施用第一級及第二級毒品之行為，時間緊接，且犯罪構成要件相同，顯係各
    基於概括犯意反覆為之，為連續犯，應各依刑法第五十六條規定論以一罪，並加
    重其刑。又被告於九十三年八月九日回溯九十六小時內某時點，復施用第一級毒
    品海洛因及第二級毒品安非他命各一次之事實，雖未經檢察官起訴，惟與案經起
    訴成罪部分，有連續犯之裁判上一罪關係，本院自得併予審理。被告所犯上開二
    罪，犯意各別，罪質不同，應分論併罰。又被告曾因施用毒品案件，經台灣南投
    地方法院判處有期徒刑十月確定，九十二年四月六日執行完畢，有刑案資料查註
    紀錄表可考，未逾五年再犯本案之罪，應依累犯規定加重其刑。原審雖予論科，
    惟對於九十三年八月九日前九十六小時內某時點再行施用第一級、第二級毒品，
    而與已起訴成罪有連續犯之裁判上一罪關係之部分，本及併案審理，尚有未洽，
    檢察官上訴意旨以此指摘原判決不當，為有理由，應由本院將原判決撤銷改判，
    爰審酌被告之犯罪動機、手段、所生危害及犯後態度等一切情狀，量處如主文第
    二項所示之刑及定其應執行之刑示懲。扣案之注射針筒一支、塑膠吸管勺子一支
    、包裝海洛因空袋一個，係被告所有，且供犯罪所用之物，業據被告供承在卷，
    併予依法宣告沒收。
三、據上論斷，應依刑事訴訟法第三百六十九條第一項前段、第三百六十四條、第二
    百九十九條第一項前段，毒品危害防制條例第十條第一項、第二項、刑法第十一
    條前段、第五十六條、第四十七條、第三十八條第一項第二款、第五十一條第五
    款，判決如主文。
本案經檢察官甲○○到庭執行職務。
中      華      民      國      九十三  年      十二    月      廿九    日
                                臺灣高等法院臺中分院刑事第二庭
                                      審判長法  官  羅  禮  政
                                            法　官  蔡　聰　明
                                            法  官　陳　欣　安
右正本證明與原本無異。
「施用第一級毒品部分得上訴」
如不服本判決應於收受送達後十日內向本院提出上訴書狀，其未敘述上訴之理由者並
得於提起上訴後十日內向本院補提理由書（均須按他造當事人之人數附繕本）。
                                            書記官  紀  美  鈺
中      華      民      國      九十四  年      一      月      三      日
                                                                        Ａ
